臺灣彰化地方法院刑事判決　　　　　　　100年度易字第580號
公　訴　人　臺灣彰化地方法院檢察署檢察官
被　　　告　江怡真
上列被告因違反毒品危害防制條例案件，經檢察官提起公訴（10
0年度毒偵字第670號），本院判決如下：
    主  文
江怡真施用第二級毒品，處有期徒刑肆月，如易科罰金，以新臺
幣壹仟元折算壹日。
    事  實
一、江怡真前於民國97年間因施用第一級毒品案件，經本院以97
    年度毒聲字第 550號刑事裁定移送觀察勒戒後，認有繼續施
    用毒品傾向，復經本院以 97年度毒聲字第650號刑事裁定令
    入戒治處所施以強制戒治，而於98年11月18日執行完畢釋放
    ，並由臺灣彰化地方法院檢察署檢察官以98年度戒毒偵字第
     388號為不起訴處分確定。詎仍不知悔改，復基於施用第二
    級毒品甲基安非他命之犯意，於100年2月4日某時許，在彰
    化縣員林鎮○○路上之員林公園公共廁所內，已將第二級毒
    品甲基安非他命置入鋁箔紙內，再以火燒烤使產生煙霧後吸
    食之方式，施用第二級毒品甲基安非他命1次。嗣於100年 2
    月7日晚間8時50分許，因其為定期採驗尿液列管人口，經警
    採集其尿液送驗，結果呈甲基安非他命陽性反應，始悉上情
    。
二、案經彰化縣警察局員林分局報請臺灣彰化地方法院檢察署檢
    察官偵查起訴。
    理  由
一、查本案全部卷證，公訴人及被告均不爭執其證據能力，本院
    復衡以該等證據作成時之情況，應為適當，是可認後述所引
    用證據之證據能力均無疑義，合先敘明。
二、上揭事實，業據被告江怡真迭於偵訊及本院審理時均坦承不
    諱，且其於 100年2月7日為警查獲時所採取之尿液，經送鑑
    驗結果，確呈甲基安非他命陽性反應，此有彰化縣警察局員
    林分局委託檢驗尿液代號與真實姓名對照認證單及詮昕科技
    股份有限公司100年2月21日所出具之濫用藥物尿液檢驗報告
    各 1紙在卷可稽，應認被告之自白確與事實相符，洵堪採信
    。再查，被告前於97年間因施用毒品案件，經本院以97年度
    毒聲字第 550號刑事裁定移送觀察勒戒後，認有繼續施用毒
    品傾向，復經本院以 97年度毒聲字第650號刑事裁定令入戒
    治處所施以強制戒治，而於98年11月18日執行完畢釋放，並
    由臺灣彰化地方法院檢察署檢察官以 98年度戒毒偵字第388
    號為不起訴處分確定等情，有臺灣高等法院被告前案紀錄表
    1份在卷足憑，被告顯係於受觀察、勒戒執行完畢釋放後，5
    年內再犯毒品危害防制條例第10條第2項之罪，依同條例第2
    3條第2項規定，應依法論科。綜上所述，本件犯罪事證明確
    ，被告前開犯行洵堪認定，應予依法論科。
三、核被告所為，係犯毒品危害防制條例第10條第2 項之施用第
    二級毒品罪，其持有毒品之低度行為應為施用毒品之高度行
    為所吸收，不另論罪。爰審酌被告前因施用毒品案件，經送
    觀察勒戒處分後，猶不知悔改，本次再因施用毒品被查獲，
    顯然欠缺戒除毒癮之決心，惟衡其坦認犯行，非無悔意，並
    考量其犯罪動機、目的、手段、智識程度等一切情狀，量處
    如主文所示之刑，並諭知易科罰金之折算標準，以資懲儆。
據上論斷，應依刑事訴訟法第299 條第1 項前段，毒品危害防制
條例第10條第2項，刑法第11條、第41條第1項前段，判決如主文
。
本案經檢察官楊聰輝到庭執行職務。
中    華    民    國   100    年    6     月    21    日
                  刑事第九庭    法  官  蕭文學
以上正本證明與原本無異。
如不服本判決應於收受判決後10日內向本院提出上訴書狀，並應
敘述具體理由；其未敘述上訴理由者，應於上訴期間屆滿後20日
內向本院補提理由書（均須按他造當事人之人數附繕本）「切勿
逕送上級法院」。
中    華    民    國   100    年    6     月    21    日
                                書記官  卓俊杰
附錄本案論罪科刑法條全文：
毒品危害防制條例第10條
施用第一級毒品者，處 6 月以上 5 年以下有期徒刑。
施用第二級毒品者，處 3 年以下有期徒刑。